臺灣臺北地方法院刑事判決　　　　　　　　　　　　　九十三年度訴字第四七九號
　　公　訴　人　臺灣臺北地方法院檢察署檢察官
　　被　　　告　甲○○
　　　（原名曾冠章）
右列被告因偽造文書等案件，經檢察官提起公訴（九十三年度偵字第四六九０號），
本院判決如左：
    主  文
甲○○行使偽造私文書，足以生損害於他人，累犯，處有期徒刑伍月。偽造和信公司
行動電話服務申請書（一式四聯）上之「乙○○」署押肆枚均沒收。又連續踰越安全
設備攜帶兇器竊盜，累犯，處有期徒刑拾月。應執行有期徒刑壹年貳月。偽造和信公
司行動電話服務申請書（一式四聯）上之「乙○○」署押肆枚均沒收。
    事  實
一、甲○○（原名曾冠章）曾因竊盜、偽造文書等罪，經臺灣士林地方法院分別判處
    有期徒刑六月、二月，應執行有期徒刑七月確定，於民國九十二年二月二十二日
    執行完畢；詎猶不知悔改，意圖為自己不法之所有，於九十二年九月間某日，在
    乙○○位於臺北市○○街三九巷五十弄十二號四樓之住處樓下，拾獲乙○○遺失
    之國民
    之犯意，於九十二年十月九日，持上開乙○○之國民
    二七七號全虹企業股份有限公司（下稱全虹公司）八德店，冒以乙○○名義申請
    行動電話門號，並在和信電訊股份有限公司（下稱和信公司）「行動電話服務申
    請書」（一式四聯，採複寫方式，分別為和信公司使用聯、客戶留存聯、代理商
    使用聯及經銷商使用聯）之申請人簽名欄內，偽造「乙○○」之署押共四枚（每
    聯各一枚），因而偽造乙○○名義之行動電話服務申請書私文書，並持向不知情
    之全虹公司八德店店員行使而申請和信公司之行動電話門號，致該店員陷於錯誤
    ，因此交付0000000000之行動電話ＳＩＭ卡一枚予甲○○，足以生損
    害於乙○○及和信公司對行動電話客戶管理之正確性。乙○○於取得前揭門號時
    起至九十二年十二月十六日止，使用該門號供己通訊之用，電話費共計新臺幣（
    下同）一萬零四百十二元。
二、甲○○復基於意圖為自己不法所有及利益之概括犯意，於如附表所示之時間，未
    經管理人丙○○同意，或徒手、或攜帶長約一百公分、客觀上足對人之生命身體
    構成威脅可供兇器使用非其所有之鋁棒一支，以踰越窗戶之方式，無故侵入位於
    臺北市○○路○段一○一號臺北市立中崙高級中學校舍新建工程電機工程工務所
    ，竊取如附表所示之物，並於附表編號二、三所示侵入上開工務所之時，盜用該
    處號碼為（○二）00000000號之電話撥打電話予友人，共計盜打二千六
    百三十四元，上開鋁棒甲○○於使用後即隨手丟棄。嗣經員警於九十二年十一月
    二十二日凌晨一時十分許當場查獲，並扣得長壽香煙一包、乙○○之國民
    一枚、和信公司行動電話服務申請書一張等物。
三、案經被害人乙○○、丙○○訴由臺北市政府警察局松山分局報告臺灣臺北地方法
    院檢察署檢察官偵查起訴。
    理  由
一、右揭事實，業據被告甲○○自白不諱，核與告訴人乙○○、丙○○之指訴情節大
    致相符，復有卷附監視錄影帶翻拍照片四十幀、和信公司行動電話服務申請書一
    紙、電話號碼0000000000、（○二）00000000號之通聯紀錄
    各一份，及扣案乙○○之國民
    確，被告犯行洵堪認定，應依法論科。
二、核被告事實一部分之犯行，係犯刑法第三百三十七條之侵占遺失物罪、第二百十
    六條、第二百十條之行使偽造私文書罪、第三百三十九條第一項之詐欺取財罪（
    起訴書雖引用同條第二項之詐欺得利罪，惟業經公訴人於九十三年八月二十日到
    庭更正，併此敘明）；其偽造署押係偽造私文書之部分行為，偽造私文書之低度
    行為復為行使之高度行為所吸收，均不另論罪。又被告事實二部分之犯行，係犯
    刑法第三百零六條第一項之侵入建築物罪、第三百二十一條第一項第二款、第三
    款（附表一編號二；原起訴書雖未引用第三款，惟亦經公訴人蒞庭補充）、第三
    百二十一條第一項第二款（附表一編號一、三）之加重竊盜罪、電信法第五十六
    條第一項之盜用電信設備通信罪。被告先後多次侵入建築物及加重竊盜犯行，時
    間緊接，方法相同，觸犯構成要件相同之罪，加重竊盜部分雖有踰越窗戶連同攜
    帶兇器及踰越窗戶之分，仍均成立連續犯，依刑法第五十六條規定，均以一罪論
    ，並加重其刑。被告所犯侵占遺失物、行使偽造私文書與詐欺取財三罪之間，及
    其所犯侵入建築物、加重竊盜與盜用電信設備通信三罪之間，分別有方法結果之
    牽連關係，依刑法第五十五條之規定，應分別論以較重之行使偽造私文書罪、踰
    越安全設備及攜帶兇器之加重竊盜罪處斷；公訴人表示盜用電信設備通信罪應與
    加重竊盜罪分論併罰，尚有未洽。被告所犯行使偽造私文書罪及加重竊盜罪之間
    ，犯意各別，罪名不同，應分論併罰之。又侵占遺失物部分雖未據公訴人起訴，
    然該部分事實與公訴人起訴之犯罪事實既具有牽連犯之裁判上一罪關係，應為起
    訴效力所及，本院自應併予審究。又公訴人於九十三年八月二十日蒞庭時雖表示
    不引用刑法第三百零六條第一項，惟其起訴事實已明確記載侵入建築物之事實，
    該部分業經起訴，本院自應加以裁判。被告曾因竊盜、偽造文書等罪，經臺灣士
    林地方法院分別判處有期徒刑六月、二月，應執行有期徒刑七月確定，於九十二
    年二月二十二日執行完畢，此有臺灣高等法院被告全國前案紀錄表一件在卷可稽
    ，其受有期徒刑之執行完畢後，五年以內再犯有期徒刑以上之罪，為累犯，應依
    刑法第四十七條規定，加重（行使偽造私文書罪部分）及遞加重其刑（連續加重
    竊盜罪部分）。爰審酌被告之品行非佳、於本院審理伊始飾詞狡卸犯行，事後方
    坦承犯行，及如事實欄所載之犯罪目的、手段及所生損害等一切情狀，量處如主
    文所示之刑，並定其應執行之刑。偽造和信公司行動電話服務申請書（一式四聯
    ，採複寫方式）上之「乙○○」署押四枚，雖未扣案，惟無證據證明業已滅失，
    不問屬於被告與否，應依刑法第二百十九條規定沒收之。至被告竊盜時所攜用之
    鋁棒一支，並未扣案，被告復供稱已丟棄於垃圾堆，顯然業已滅失，爰不另為沒
    收之諭知。
三、公訴意旨另以：被告意圖為自己不法之所有，於九十二年九月初，在乙○○位於
    臺北市○○街三九巷五十弄十二號四樓之住所房間內，竊取乙○○放置桌上之國
    民
    犯行，辯稱：乙○○之
    是竊盜等語。公訴人認被告有上開犯行，無非以被告在第二次警詢中之自白及被
    害人乙○○之指訴為其論據；然按「訊問被告，應全程連續錄音；必要時，並應
    全程連續錄影。但有急迫情況且經記明筆錄者，不在此限」，刑事訴訟法第一百
    條之一第一項定有明文，查被告第二次警詢筆錄錄音帶經本院勘驗結果，並未錄
    製到任何音響，此有本院九十三年八月二十日審判筆錄可資參佐，是該次警詢不
    唯違反上開規定，且使本院無法認定被告有無為如第二次警詢筆錄所載之陳述或
    警詢中被告有無遭以不正方式取供之情形，是被告第二次警詢筆錄記載被告自白
    竊取乙○○之
    警詢中雖指稱其
    ，其所謂遭竊乙節僅為其推測之詞，亦不得作為認定被告犯罪之證據。從而，並
    無證據證明被告確有竊盜被害人乙○○
    訴人認此部分與前開有罪部分有裁判上一罪之關係，爰不另為無罪之諭知，附予
    敘明。
據上論斷，應依刑事訴訟法第二百九十九條第一項前段，電信法第五十六條第一項，
刑法第十一條前段、第五十六條、第二百十六條、第二百十條、第三百三十九條第一
項、第三百三十七條、第三百二十一條第一項第二款、第三款、第三百零六條第一項
、第五十五條、第五十一條第五款、第四十七條、第二百十九條，罰金罰鍰提高標準
條例第一條前段，判決如主文。
本案經檢察官葉雅婷到庭執行職務
中　　　華　　　民　　　國　　九十三　　年　　　九　　　月　　　三　　　日
                                      臺灣臺北地方法院刑事第三庭
                                          審判長法  官　劉 慧 芬
                                          　　　法　官　蘇 嘉 豐
                                          　　　法　官　歐陽漢菁
右正本證明與原本無異。
如不服本判決，應於判決送達後十日內，向本院提出上訴狀。
                                                書記官  沈 芳 君
中　　　華　　　民　　　國　　九十三　　年　　　九　　　月　　　三　　　日
附錄本案論罪科刑法條全文
中華民國刑法第二百一十六條
行使第二百十條至第二百十五條之文書者，依偽造、變造文書或登載不實事項或使登
載不實事項之規定處斷。
中華民國刑法第二百一十條
偽造、變造私文書，足以生損害於公眾或他人者，處五年以下有期徒刑。
中華民國刑法第三百三十九條
意圖為自己或第三人不法之所有，以詐術使人將本人或第三人之物交付者，處五年以
下有期徒刑、拘役或科或併科一千元以下罰金。
以前項方法得財產上不法之利益或使第三人得之者，亦同。
前二項之未遂犯罰之。
中華民國刑法第三百三十七條
意圖為自己或第三人不法之所有，而侵占遺失物、漂流物或其他離本人所持有之物者
，處五百元以下罰金。
中華民國刑法第三百二十一條
犯竊盜罪而有左列情形之一者，處六月以上、五年以下有期徒刑：
一  於夜間侵入住宅或有人居住之建築物、船艦或隱匿其內而犯之者。
二  毀越門扇、牆垣或其他安全設備而犯之者。
三  攜帶兇器而犯之者。
四  結夥三人以上而犯之者。
五  乘火災、水災或其他災害之際而犯之者。
六  在車站或埠頭而犯之者。
前項之未遂犯罰之。
電信法第五十六條
意圖為自己或第三人不法之利益，以有線、無線或其他電磁方式，盜接或盜用他人電
信設備通信者，處五年以下有期徒刑，得併科新臺幣一百五十萬元以下罰金。
意圖供自己或第三人盜接或盜用他人電信設備通信，而製造、變造或輸入電信器材者
，處一年以上七年以下有期徒刑，得併科新臺幣三百萬元以下罰金。意圖供第三人盜
接或盜用他人電信設備通信，而販賣、轉讓、出租或出借電信器材者，亦同。
意圖供自己或第三人犯罪之用而持有前項之電信器材者，處三年以下有期徒刑，得併
科新臺幣五十萬元以下罰金。
第一項及第二項之未遂犯罰之。
中華民國刑法第三百零六條
無故侵入他人住宅、建築物或附連圍繞之土地或船艦者，處一年以下有期徒刑、拘役
或三百元以下罰金。
無故隱匿其內，或受退去之要求而仍留滯者，亦同。
附表
┌──┬─────────┬─────────┬─────────────┐
│編號│時間　　　　　　　│加重竊盜手段 　　 │竊取之物品　　　　　　　　│
├──┼─────────┼─────────┼─────────────┤
│１　│九十二年十一月十九│逾越窗戶　　　　　│鳳梨罐頭一罐、奶茶二瓶、香│
│　　│日晚上十一時三十分│　　　　　　　　　│煙一包、安全帽一頂、餅乾半│
│　　│許至翌日凌晨五時二│　　　　　　  　　│包　　　　　　　　　　　　│
│    │十分許            │                  │                          │
├──┼─────────┼─────────┼─────────────┤
│２　│九十二年十一月二十│逾越窗戶及攜帶長約│鳳梨罐頭一罐（起訴書誤載二│
│　　│日晚上十一時五十分│一百公分之鋁棒兇器│罐）、奶茶一瓶（起訴書誤載│
│　　│許至翌日凌晨五時三│　　　　　　  　　│二瓶）、三用電錶一台（起訴│
│　　│十七分許　　　　　│　　　　　　　　　│書漏載）、香煙一包（起訴書│
│　　│　　　　　　　　　│　　　　　　　　　│漏載）、盜打電話          │
├──┼─────────┼─────────┼─────────────┤
│３　│九十二年十一月二十│逾越窗戶　　　　　│香煙一包（起訴書誤載二包）│
│　　│二十凌振零時五分許│　　　　　　  　　│、鳳梨罐頭一罐（起訴書漏載│
│　　│至一時十分許　　　│　　　　　　　　　│）、奶茶一瓶（起訴書漏載）│
│　　│　　　　　　　　　│　　　　　　　　　│、盜打電話（起訴書漏載）  │
└──┴─────────┴─────────┴─────────────┘
